臺灣花蓮地方法院刑事判決　　　　　　　100年度訴字第316號
公　訴　人　臺灣花蓮地方法院檢察署檢察官
被　　　告　張俊雄
　　　　　　謝嘉俊
　　　　　　林偉廷
上列被告因竊盜等案件，經檢察官提起公訴（100年度偵字第220
9號、100年度偵字第3966號），嗣被告等於準備程序進行中就被
訴事實均為有罪之陳述，經本院告知簡式審判程序意旨，並聽取
公訴人及被告意見後，本院合議庭裁定本件由受命法官獨任進行
簡式審判程序，本院判決如下：
    主  文
張俊雄結夥三人以上攜帶兇器竊盜，累犯，處有期徒刑捌月。
謝嘉俊結夥三人以上攜帶兇器竊盜，處有期徒刑柒月。
林偉廷結夥三人以上攜帶兇器竊盜，處有期徒刑柒月；又共同駕
駛機車在道路併排競技、任意變換車道、蛇行前進、丟擲石塊，
致生往來之危險，處拘役伍拾日，如易科罰金，以新臺幣壹仟元
折算壹日。
    事  實
一、張俊雄前於民國98年間因竊盜案件，經本院以98年度易字第
    365號判決判處有期徒刑6月，如易科罰金，以新臺幣（下同
    ）1千元折算1日，復於99年間因公共危險案件，經本院以99
    年度花交簡字第427號判決判處拘役30日，如易科罰金，以1
    千元折算 1日，上開二案件接續執行，甫於100年1月31日縮
    刑期滿執行完畢，竟不知悔悟，攜帶非其所有而足供兇器使
    用之螺絲起子1支，於100年3月14日凌晨3時37分許，與謝嘉
    俊、林偉廷行經花蓮縣吉安鄉○里○○街52號前時，見李俊
    、張亭亭分別所有之牌照號碼AP6─295號、AP7─267號普通
    重型機車停放在該戶庭院內，且鑰匙均未拔起，三人即共同
    基於意圖為自己不法所有及竊取他人機車之犯意聯絡，張俊
    雄先將螺絲起子取出予謝嘉俊、林偉廷觀看，後由謝嘉俊、
    林偉廷在旁把風，再由張俊雄接續進入竊取上述二輛機車，
    得手後欲騎車離去之際，因牌照號碼AP7─267號之機車無法
    發動而棄置該處約20公尺之路旁，另由張俊雄騎乘牌照號碼
    AP7─267號之機車搭載謝嘉俊、林偉廷逃離，其後將牌照號
    碼AP7─267號之機車丟棄於同鄉○○村○○路與東海十街口
    處。嗣經車主二人報警，經警調閱監視器而查獲。
二、林偉廷明知共同駕駛機車在道路併排競技、任意變換車道、
    蛇行前進、丟擲石塊均足以造成參與道路交通公眾之往來危
    險，竟仍與其他約15部車牌號碼不詳機車騎士基於共同妨害
    公眾往來安全之犯意聯絡，於100年8月14日凌晨2、3時許起
    ，騎乘牌照號碼F5J─701號普通重型機車，與其他約15部機
    車之騎士，在花蓮縣吉安鄉○○路 ○段與吉安路等街道上併
    排競技、任意變換車道、蛇行前進，非法截占特定路段供己
    行車取樂，於警方查緝時，並分頭高速飆駛逃竄，嗣又糾合
    聚結，時間約1、2小時，非屬短暫且具延續性，足以喪失公
    路原有交通功能，其間，餘夥並向花蓮縣警察局吉安分局所
    轄之太昌派出所丟擲石塊，均致沿路車輛、用路行人需特別
    閃避，以免遭機車失控撞擊或石塊誤擊，嚴重阻止他人安全
    通行，已達壅塞、截斷癱瘓道路之程度，致生他人無法安全
    往來之危險。經警追躡林偉廷至花蓮市○○路與公正街口時
    加以攔檢，林偉廷隨即棄車逃逸，為警通知林偉廷到案說明
    而查獲。
三、案經花蓮縣警察局吉安分局報告臺灣花蓮地方法院檢察署檢
    察官偵查起訴。
    理  由
一、本案件被告張俊雄、謝嘉俊、林偉廷3人所涉犯者為刑法第3
    21條第 1項法定刑為「6月以上、5年以下有期徒刑，得併科
    新臺幣10萬元以下罰金」之加重竊盜罪，被告林偉廷另犯刑
    法第185條第1項法定刑為「5年以下有期徒刑，拘役或500元
    以下罰金」之妨害公眾往來安全罪，均非死刑、無期徒刑、
    最輕本刑為 3年以上有期徒刑之罪或高等法院管轄第一審案
    件。本院行準備程序中，被告 3人就被訴事實為有罪之陳述
    ，經告知簡式審判程序之旨，並聽取檢察官及被告 3人之意
    見後（見E卷第 199頁至第202頁、第223頁至第225頁準備程
    序筆錄。卷宗代號詳附表，下同），依刑事訴訟法第 273條
    之1第1項裁定由受命法官獨任進行簡式審判程序，且依同法
    第273條之 2規定，簡式審判程序之證據調查不受同法第159
    條第1項、第161條之2、第161條之3、第163條之1及第164條
    至第170條規定之限制，先予敘明。
二、上揭犯罪事實一部分，迭據被告 3人於警詢時、偵查中及本
    院審理時坦承不諱（見A卷第 3頁至第13頁調查筆錄、B卷第
    50頁至第51頁、第62頁至第63頁、第73頁至第74頁訊問筆錄
    、 E卷第35頁至第36頁審判筆錄），核與證人即被害人李俊
    、張婷婷於警詢時之證述相符（見 A卷第14頁至第19頁調查
    筆錄），復有贓物認領保管單、花蓮縣警察局車輛尋獲電腦
    輸入單各 2紙、監視器翻拍照片12張、現場照片及查獲照片
    各1張等在卷可查（見A卷第20頁至第32頁）。前揭犯罪事實
    二部分，業據被告林偉廷於警詢時、偵查中及本院訊問時自
    承無訛（見C卷第2頁至第5頁調查筆錄、D卷第13頁至第15頁
    訊問筆錄、E卷第 118頁至第120頁、第223頁至第225頁準備
    程序筆錄、第228頁至第232頁審判筆錄），另有花蓮縣警察
    局舉發違反道路交通管理事件通知單 2紙、車輛詳細資料報
    表1紙、機車及現場照片共7張等在卷可稽（見C卷第6頁至第
    7頁、第 9頁至第12頁）。綜參各節，被告3人任意性之自白
    核與事實相符，其犯行均堪認定。
三、按刑法上所謂結夥三人以上係指有共同犯罪之故意，結為一
    夥而言，把風行為，在排除犯罪障礙，助成犯罪之實現，在
    合同意思範圍內分擔犯罪行為之一部，故亦係共同正犯而應
    計入結夥之內，最高法院72年度台上字第3201號判決意旨可
    資參照。所謂兇器，其種類並無限制，凡客觀上足對人之生
    命、身體、安全構成威脅，具有危險性之兇器均屬之，且祇
    須行竊時攜帶此種具有危險性之兇器為已足，並不以攜帶之
    初有行兇之意圖為必要，而螺絲起子為鐵製物品，質地堅硬
    ，客觀上自足對人之生命、身體、安全構成威脅，為兇器至
    明。另以併排競技、任意變換車道、蛇行前進、丟擲石塊之
    方式在道路上行車，易失控撞擊或誤擊道路上之其他人、車
    ，自足生交通往來之危險，應係刑法第185條第1項所稱之「
    他法」無訛。本案被告 3人以在旁把風及下手竊取之分工行
    為，各自分擔如犯罪事實一所述竊盜行為之一部，且行竊時
    被告張俊雄攜有螺絲起子 1支之事，亦為被告謝嘉俊、林偉
    廷所知悉，是核被告3人此部分所為，均係犯刑法第321條第
    1項第 3款、第4款之結夥三人以上攜帶兇器竊盜罪（公訴人
    漏引第 3款，特予補正）；被告林偉廷另為犯罪事實二部分
    ，係犯刑法第185條第 1項之妨害公眾往來安全罪。被告3人
    間，就上開竊盜犯行有犯意聯絡及行為分擔，為共同正犯；
    被告林偉廷與其他騎士間，就前述妨害公眾往來行為，有犯
    意聯絡及行為分擔，亦為共同正犯。被告 3人竊得如犯罪事
    實一所示之機車 2輛，雖屬不同人所有，惟均停放於同戶庭
    院內，應屬侵害單一監督法益，又客觀上雖存有複數竊取機
    車之舉止，惟係密切接近時間於同地實施，各行為之獨立性
    薄弱，依一般社會通念，應評價為數個舉動之接續進行，為
    接續犯，應論以一罪。被告林偉廷所犯上開二罪，犯意各別
    ，行為互殊，且犯罪構成要件不同，應予分論併罰。被告張
    俊雄前於98年間因竊盜案件，經本院以98年度易字第 365號
    判決判處有期徒刑 6月，如易科罰金，以1千元折算1日，復
    於99年間因公共危險案件，經本院以99年度花交簡字第 427
    號判決判處拘役30日，如易科罰金，以1千元折算1日，上開
    二罪接續執行，於100年1月31日縮刑期滿執行完畢，此有臺
    灣高等法院被告前案紀錄表附卷可參，其於 5年以內故意再
    為本案有期徒刑以上之加重竊盜罪，為累犯，應依刑法第47
    條第1項規定加重其刑。
四、爰審酌被告 3人均有多次前案紀錄，素行不佳，且均年富力
    強，不思正途取得財物，又被告林偉廷無視法紀，糾合多眾
    ，騎乘機車任意取樂，罔顧公眾生命財產安全，惡性非輕，
    但念其被告 3人於犯後均能坦承犯行，容有悔意，並兼衡其
    等犯罪之動機、目的、生活狀況、智識程度，以及所竊得之
    機車，均據被害人領回等一切情狀，分別量處如主文所示之
    刑，且就被告林偉廷之妨害公眾往來安全罪部分諭知易科罰
    金之折算標準。末查，被告張俊雄為犯罪事實一所載犯行所
    攜帶之螺絲起子1支，並未扣案，且非被告3人所有，業據被
    告張俊雄供承在卷（見E卷第210頁審判筆錄），自無從宣告
    沒收。
據上論斷，應依刑事訴訟法第273條之 1第1項、第299條第1項前
段，刑法第28條、第185條第1項、第321條第1項第4款、第3款、
第47條第 1項、第41條第1項前段，刑法施行法第1條之1第1項、
第2項前段，判決如主文。
本案經檢察官張依琪到庭執行職務。
中    華    民    國   100    年    12    月    27    日
                  刑事第一庭    法  官  康敏郎
以上正本證明與原本無異。
如不服本判決應於收受送達後10日內向本院提出上訴書狀，並應
敘述具體理由。其未敘述上訴理由者，應於上訴期間屆滿後20日
內向本院補提理由書(均須按他造當事人之人數附繕本)「切勿逕
送上級法院」。告訴人或被害人如對於本判決不服者，應具備理
由請求檢察官上訴，其上訴期間之計算係以檢察官收受判決正本
之日期為準。
中    華    民    國   100    年    12    月    27    日
                                書記官
附錄本判決論罪之法律條文：
中華民國刑法第185條第1項
（妨害公眾往來安全罪）
損壞或壅塞陸路、水路、橋樑或其他公眾往來之設備或以他法致
生往來之危險者，處 5 年以下有期徒刑，拘役或 5 百元以下罰
金。
中華民國刑法第321條
（加重竊盜罪）
犯竊盜罪而有下列情形之一者，處 6 月以上、5 年以下有期徒
刑，得併科新臺幣 10 萬元以下罰金：
一、侵入住宅或有人居住之建築物、船艦或隱匿其內而犯之者。
二、毀越門扇、牆垣或其他安全設備而犯之者。
三、攜帶兇器而犯之者。
四、結夥三人以上而犯之者。
五、乘火災、水災或其他災害之際而犯之者。
六、在車站、埠頭、航空站或其他供水、陸、空公眾運輸之舟、
    車、航空機內而犯之者。
前項之未遂犯罰之。
附表（卷宗代號對照表）
┌──────────────────────┬──┐
│卷宗名稱                                    │代號│
├──────────────────────┼──┤
│花蓮縣警察局吉安分局吉警偵字第1000007627號卷│A卷 │
├──────────────────────┼──┤
│臺灣花蓮地方法院檢察署100年度偵字第2209號卷 │B卷 │
├──────────────────────┼──┤
│花蓮縣警察局吉安分局吉警偵字第1000017002號卷│C卷 │
├──────────────────────┼──┤
│臺灣花蓮地方法院檢察署100年度偵字第3966號卷 │D卷 │
├──────────────────────┼──┤
│本院100年度訴字第316卷                      │E卷 │
└──────────────────────┴──┘